臺灣板橋地方法院刑事判決　　　　　　　95年度訴字第3954號
公　訴　人　臺灣板橋地方法院檢察署檢察官
被　　　告　甲○○
上列被告因毒品危害防制條例案件，經檢察官提起公訴（95年度
毒偵字第7692號），於本院準備程序進行中，被告先就被訴事實
為有罪之陳述，經本院告以簡式審判之要旨，聽取當事人意見後
，合議庭裁定由受命法官獨任行簡式審判程序，判決如下：
    主  文
甲○○施用第一級毒品，累犯，處有期徒刑壹年。扣案第一級毒
品海洛因壹包（淨重零點一三公克）沒收銷燬，扣案海洛因外包
裝袋壹個（空包裝重零點二四公克）沒收。
    事  實
一、甲○○曾因違反麻醉藥品管理條例、妨害家庭等案件，經本
    院分別以86年易字第1135號判決、88年訴字第560號判決各
    判處有期徒刑10月、1 年，嗣經定其應執行刑為有期徒刑1
    年9 月，自民國94年01月31日開始執行，迄95年10月04 日
    縮短刑期執行完畢；其於入監執行前揭有期徒刑前，又因於
    93年10月上旬起至94年1 月31日止，連續施用第一級毒品案
    件，經依本院裁定送勒戒處所觀察勒戒後，因認有繼續施用
    毒品傾向，再依本院94年度毒聲字第1136號裁定送戒治處所
    施以強制戒治，迄95年3 月7 日執行完畢出所，並由板橋地
    方法院檢察署檢察官以95年戒毒偵字第269 號為不起訴處分
    ；詎其於強制戒治執行完畢釋放後5 年內，又基於施用第一
    級毒品海洛因之犯意，於95年11月10日上午，在臺北縣樹林
    市浮洲加油站附近，以針筒注射方式施用第一級毒品海洛因
    1 次，為警於同日18時10分許，在台北縣板橋市○○街36 9
    巷57弄口查獲，並扣其與呂學銘（另案審理中）共有，預備
    供己施用之第一級毒品海洛因1 包（淨重0.13公克；空包裝
    重0.24公克），始悉上情。
二、案經臺北市政府警察局大安分局報告臺灣板橋地方法院檢察
    署檢察官偵查起訴。
    理  由
一、前揭犯罪事實，業據被告甲○○於本院審理中坦承不諱，被
    告為警查獲後所採集之尿液，經送臺灣尖端先進生技醫藥股
    份有限公司以酵素免疫分析法初步檢驗、氣相層析質譜儀確
    認檢驗結果，呈嗎啡及可待因陽性反應，此有臺灣尖端先進
    生技醫藥股份有限公司濫用藥物檢驗報告在卷足考（偵查卷
    第84頁）。又被告為警查獲時所扣得不明成分之白粉1包（
    淨重0.13公克，空包裝重0.24公克），經以化學呈色法及氣
    相層析質儀分析法檢驗結果，含第一級毒品海洛因成分無誤
    ，有法務部調查局鑑定通知書1紙附卷可稽（偵查卷第92頁
    ），足認被告前揭任意性自白與事實相符，堪予採信。被告
    曾因連續施用第一級毒品案件，經本院裁定送勒戒處所觀察
    勒戒後，因認有繼續施用毒品傾向，再依本院94年度毒聲字
    第1136號裁定送戒治處所施以強制戒治，迄95年3 月7 日執
    行完畢出所，並由板橋地方法院檢察署檢察官以95年戒毒偵
    字第269 號為不起訴處分等情，有臺灣高等法院被告前案紀
    錄表、臺灣板橋地方法院檢察署檢察官95年戒毒偵字第269
    號不起訴處分書檢索列印資料在卷足憑，是被告於前次強制
    戒治執行完畢釋放後，5 年以內再犯本件施用毒品之罪，亦
    可認定。綜上，本案事證明確，被告施用第一級毒品之犯行
    洵堪認定，自應依法論科。
二、核被告所為，係犯毒品危害防制條例第10條第1 項施用第一
    級毒品海洛因之罪。被告於施用前後持有第一級毒品海洛因
    之行為，為施用之高度行為所吸收，不另論罪。被告前曾因
    違反麻醉藥品管理條例、妨害家庭等案件，經本院分別以86
    年易字第1135號判決、88年訴字第560 號判決各判處有期徒
    刑10月、1 年，嗣經定其應執行刑為有期徒刑1 年9 月，於
    95年10月04日縮短刑期執行完畢，有臺灣高等法院被告前案
    紀錄表在卷足徵，其於受徒刑之執行完畢後，5 年以內故意
    再犯本件有期徒刑以上之罪，為累犯，應依刑法第47條第1
    項規定，加重其刑。爰審酌被告前有麻醉藥品管理條例、妨
    害兵役、妨害家庭、毒品危害防制條例等前科，素行不佳，
    屢經徒刑之執行、觀察勒戒、強制戒治，當知毒品危害之嚴
    重，竟仍不知悔悟，甫出監未久，旋即再犯本件施用毒品之
    罪，足見其並無戒除毒癮之決心，前揭有期徒刑、保安處分
    之執行，尚未收警惕、矯治之效，應予非難，兼衡其經查獲
    後自知事證明確，未多為無謂辯解而坦承犯行之態度等一切
    情狀，量處如主文所示之刑，以示警懲。
三、末查，扣案之白粉1包（淨重0.13公克），確含毒品危害防
    制條例第2條第2項第1款所定第一級毒品海洛因成分，業如
    前述，且為被告持有以供己施用之毒品，業據被告坦承在卷
    ，爰依毒品危害防制條例第18條第1 項前段之規定，併予沒
    收銷燬；至前開毒品之包裝袋1 個（空包裝重0.24公克），
    為被告所有供保存毒品以利施用犯罪所用之物，爰依刑法第
    38條第1 項第2 款規定，併予沒收。
據上論斷，應依刑事訴訟法第273 條之1 第1 項、第299 條第1
項前段，毒品危害防制條例第10條第1 項、第18條第1 項前段，
刑法第11條前段、第47條第1 項、第38條第1 項第2 款，判決如
主文。
本案經檢察官靳開聖到庭執行職務
中　　華　　民　　國　　96　　年　　2 　　月　　12　　日
　　　　　　　　　   刑事刑八庭    法　官　王偉光
上列正本證明與原本無異。
如不服本判決，應於判決送達後十日內向本院提出上訴狀（應附
繕本），上訴於臺灣高等法院。
                                   書記官  陳怡君
中　　華　　民　　國　　96　　年　　2 　　月　　13　　日
附錄本案論罪科刑法條全文：
毒品危害防制條例第10條
施用第一級毒品者，處 6 月以上 5 年以下有期徒刑。
施用第二級毒品者，處 3 年以下有期徒刑。
